臺灣士林地方法院民事裁定
110年度消債清字第91號
債  務  人  陳竑宇（原名陳竤宇即陳從雲）
代  理  人  何乃隆律師（法扶律師）
上列債務人聲請清算事件，本院裁定如下：
    主  文
債務人陳竑宇（原名陳竤宇、陳從雲）自民國一百一十一年三月
二十二日十七時起開始清算程序。
命司法事務官進行本件清算程序。
    理  由
一、按更生方案經法院裁定認可確定後，債務人因不可歸責於己
    之事由，致履行有困難者，得聲請法院裁定延長其履行期限
    ；債務人有第一項履行困難情形者，法院得依其聲請裁定開
    始清算程序；消費者債務清理條例（下稱消債條例）第75條
    第1項前段、第5項定有明文。又法院開始清算程序之裁定，
    應載明其年、月、日、時，並即時發生效力；法院裁定開始
    更生或清算程序後，得命司法事務官進行更生或清算程序；
    必要時，得選任律師、會計師或其他適當之自然人或法人一
    人為監督人或管理人；復為消債條例第83條第1項、第16條
    第1項所明定。
二、本件聲請意旨略以：其前曾經本院以104年度司執消債更字
    第37號裁定認可更生方案確定，因履行更生方案有困難已延
    長履行期限達2年。現因其每月收入不穩定，且已無法再延
    長更生方案履行期限，爰依法聲請清算等語。
三、經查：
  ㈠債務人前經本院104年度司執消債更字第37號裁定認可更生方
    案，且應自認可更生方案裁定確定之翌月起，以每月1期、
    每期於15日清償新臺幣（下同）8,500元，共72期等情，業
    經本院調取上開卷宗查證屬實。是債務人所提之更生方案前
    既經法院裁定認可確定，其再向本院聲請清算，依前揭規定
    ，自應審酌債務人是否有「不可歸責於己之事由，致履行有
    困難」之情事。
  ㈡債務人主張其每月收入並不穩定，且因履行更生方案有困難
    已延長履行期限合計達2年等情，有勞工保險異動查詢資料
    （見本院卷第118至120頁）、薪資轉帳帳戶存摺（見本院卷
    第132至172頁）、108至109年度綜合所得稅各類所得資料清
    單（見本院卷第174至176頁）等件在卷可稽，足見債務人主
    張其收入並不穩定，且已無法再聲請延長更生方案期限等節
    ，堪以採信。又債務人居住在臺北市，其主張其及受扶養者
    每月必要生活費用數額合計為2萬元，低於臺北市每人每月
    最低生活費用1.2倍，是債務人現每月薪資收入為2萬5,000
    元，扣除後僅餘5,000元，確已無法履行每月8,500元之更生
    方案，故堪認債務人係因不可歸責於己之事由，致履行更生
    方案有困難。
四、債務人既係因不可歸責於己之事由，致履行更生方案有困難
    ，其依消債條例第75條第5項規定聲請本院裁定開始清算程
    序，復查無同條例第6條第3項、第8條或第82條第2項所定駁
    回清算聲請之事由存在，則債務人聲請清算，應屬有據。依
    上開說明，應予開始清算程序，並命司法事務官進行本件清
    算程序。
五、爰裁定如主文。
中　　華　　民　　國　　111 　年　　3 　　月　　22　　日
                  民事第三庭  法　官  陳菊珍
以上正本係照原本作成。
本件裁定不得抗告。
中　　華　　民　　國　　111 　年　　3 　　月　　22　　日
                              書記官　張淑敏